

Clément Bonal

Développeur Full-Stack

E-mail cl.bonal@free.fr Portable

Langue

+33.6.47.98.05.82

Mobilité

Île-de-France, Sud-Ouest

Français, anglais et espagnol courant

Développeur Full-stack passionné avec 3 ans d'expérience dans la conception, le développement et la maintenance d'applications web robustes, évolutives et sécurisées. Expertise en Vue.is, Node.is, Java et déploiement cloud AWS et GCP. Capacité démontrée à travailler efficacement dans des équipes Agile tout en respectant les délais et en produisant un code de qualité.

Compétences

- Front-end : Vue.js, Quasar, HTML5, CSS3, JavaScript (ES6+)
- Back-end: Java (Spring), Node.js, serverless, microservices, AWS, GCP
- Bases de données : PostgreSQL, MongoDB, DynamoDB
- Test: JUnit, Cucumber, Jest, Cypress
- Déploiement : Docker, Terraform
- CI/CD : Github, Gitlab, **Jenkins**
- · Monitoring: Splunk, Dynatrace
- Outils: VS Code, IntelliJ IDEA, Postman, JIRA, Confluence

Centres d'intérêts

- Voyage: 27 pays visités
- Sport : surf, parachute, apnée, randonnée, fitness, courir, enduro
- Entreprendre : création d'entreprise, Saas, applications

Expériences professionnelles

PBO Conseil Développeur Logiciel

Septembre 2023 → Juillet 2024 (temps partiel)

- Développement en autonomie d'une application pour le calcul des ARE (France Travail) respectant les modifications de 2024.
- Mise en place d'un environnement de développement en Vue.js avec Vite Quasar.
- · Intégration d'interfaces depuis Figma.
- Création de composants Vue.js et développement backend de microservices en Java Spring et fonctions lambda serverless déployés avec Docker et AWS.

CLT Data Consulting

Data Analyse

Entrepreneuriat

Mai 2023 → Février 2024

- Création d'une entreprise de Data Consulting pour restaurants et commerces de proximité.
- Conception de tableaux de bord personnalisés pour le suivi des performances en temps réel.
- Étude de marché, définition de la roadmap et du MVP.
- Développement et déploiement du MVP avec Python, Docker et
- Prospection et signature de 3 clients.

Accor

Développeur Full-stack

Juillet 2022 → Avril 2023

- Contribution à la transition technologique du site web d'Accor dans une équipe Agile de 6 personnes.
- Développement d'API serverless en Node.js sur Apigee avec AWS (Lambda, CloudFront, S3): transition backend Java vers le cloud et architecture microservices.
- Mise en place d'un processus de déploiement automatisé via Terraform et Gitlab.
- Création d'un composant Footer en Vue.js intégrable via CMS.

Formations

Master en Ingénierie

ESTIA Bidart

2018 -> 2021

Master of Science in Aerospace Computational Engineering

Cranfield, UK

2020 -> 2021

Certificat Data Analyst

IBM

2023